# 函证金额选择

提问人：xd860205 时间：2020-03-06 08:05:28
请教各位老师，工程公司，按照合同完成 100 的工作量，付 70 元，并且开具 70 元的发票，剩余金额完工结算时一次付清。那么函证应付账款时是 70 还是 100 ？另外以成本推完工百分比时，是70/ 预计总成本，还是100 /预计总成本。

回答人：chenyiwei
建议不要直接函证账面上的应付账款余额，因为对方的账务处理可能与本企业不对等，导致其不能直接确认，函证效果会不理想。建议函证主要合同条款、目前已完成的工作量、目前已到付款节点、目前已收累计款项等信息，再根据回函确认的这些信息推算出应付款项的应有期末余额。